Images des répertoires du notaire Philippe François Guy Constantin pour l'étude XVIII
Archives nationales (France)
Images des répertoires du notaire Philippe François Guy Constantin pour l'étude XVIII
18 octobre 1933 - 31 décembre 1938
MC/RE/XVIII/46 - MC/RE/XVIII/47
Etude XVIII; Constantin, Philippe François Guy
2 registres
Archives nationales de France
Minutes et répertoires: la loi 2008-696 du 15 juillet 2008 relative aux archives a fixé à 75 ans à compter de la date de l'acte, ou à 25 ans à compter de la date du décès de l'intéressé si ce délai est plus bref, le délai de communication des minutes et répertoires des notaires; ce délai est porté à 100 ans à compter de la date de l'acte si le document se rapporte à un mineur (code du Patrimoine, articles L213-2, 4e d et 5e).
Autres documents de l'étude (dossiers de clients, comptabilité...): s'agissant d'archives privées, ces documents sont communicables selon les modalités fixées par le déposant ou le donateur.
Certains documents ne sont pas accessibles sous leur forme originale en raison de leur mauvais état de conservation.
Registres entrés aux Archives nationales en janvier 2017.
Images des répertoires de l'étude XVIII
Archives de l'étude XVIII
répertoire d'officier public ministériel
- Répertoire chronologique pour la période du 18 octobre 1933 au 25 septembre 1934, 18 octobre 1933 - 25 septembre 1934; MC/RE/XVIII/46; Un répertoire de 32 feuillets faisant partie d'un registre de 50 feuillets de papier manuscrits, hauteur 35 x largeur 25 cm.
  Le registre contient aussi le répertoire du notaire Charles Henri Tollu pour la période du 21 mars au 13 octobre 1933.
  Le répertoire contient les informations suivantes: 1. le n° de l'acte dans l'année; 2. date du jour; 3. nature de l'acte passé en brevet; 4. nature de l'acte passé en minute; 5. nom, prénom, domicile des parties, indication sur la situation et les prix des biens; 6. date d'enregistrement de l'acte; 7. droits d'enregistrement.
  Attention: seuls les actes passés en minute sont conservés; les actes mentionnés dans le répertoire comme passés en simple brevet (colonne 3) ne sont pas conservés par les notaires et ne sont donc pas versés au Minutier (ils sont remis aux clients).
  répertoire
  - Liste chronologique des actes pour la période du 18 octobre au 29 décembre 1933, 18 octobre - 29 décembre 1933; 19 r°-26 r°; 19 feuillets
  - Liste chronologique des actes pour la période du 2 janvier au 25 septembre 1934, 2 janvier - 25 septembre 1934; 26 r°-50 v°; 19 feuillets
- Répertoire chronologique pour la période du 26 septembre 1934 au 27 décembre 1938, 26 septembre 1934 - 27 décembre 1938; MC/RE/XVIII/47; Un registre de 160 feuillets de papier manuscrits, hauteur 35 x largeur 25 cm.
  - Liste chronologique des actes pour la période du 26 septembre au 31 décembre 1934, 26 septembre - 31 décembre 1934; 1 r°-7 r°; 7 feuillets
  - Liste chronologique des actes pour la période du 2 janvier au 31 décembre 1935, 2 janvier - 31 décembre 1935; 7 r°-42 r°; 36 feuillets
  - Liste chronologique des actes pour la période du 3 janvier au 31 décembre 1936, 3 janvier - 31 décembre 1936; 42 r°-82 r°; 41 feuillets
  - Liste chronologique des actes pour la période du 4 janvier au 31 décembre 1937, 4 janvier - 31 décembre 1937; 82 r°-121 v°; 40 feuillets
  - Liste chronologique des actes pour la période du 3 janvier au 27 décembre 1938, 3 janvier - 27 décembre 1938; 121 v°-160 v°; 40 feuillets
- Copie du répertoire chronologique pour la période du 27 au 31 décembre 1938, 27 décembre - 31 décembre 1938; Le répertoire de 160 feuillets correspondant à cette période s'étend au-delà de 1938 et n'a pas été versé aux Archives nationales, seules les copies des images sont consultables.
  - Liste chronologique des actes pour la période du 27 au 31 décembre 1938, 27 décembre - 31 décembre 1938; 1 r°-1 v°; 1 feuillet
    Consulter les documents annexes ci-joint FRAN_ANX_012048.pdf